【裁判字號】    92,訴,1745
【裁判日期】    921231
【裁判案由】    毒品危害防制條例
【裁判全文】
臺灣桃園地方法院刑事判決                        九十二年度訴字第一七四五號
  公  訴  人  臺灣桃園地方法院檢察署檢察官
  被      告  甲○○
右列被告因違反毒品危害防制條例案件，經檢察官提起公訴（九十一年度毒偵緝字五
０五號）暨台灣板橋地方法院檢察署槍察官移
號），本院判決如左：
    主  文
甲○○連續施用第一級毒品，累犯，處有期徒刑捌月，扣案之毒品海洛因淨重零點貳
公克、留有微量海洛因夾鏈袋貳只均沒收銷燬之，注射針筒陸支沒收；又連續施用第
二級毒品，累犯，處有期徒刑陸月，安非他命淨重零點壹公克沒收銷燬之、吸食器壹
組均沒收。應執行有期徒刑壹年貳月，扣案之毒品海洛因淨重零點貳公克、留有微量
海洛因夾鏈袋貳只、安非他命淨重零點壹公克沒收銷燬之，注射針筒陸支、吸食器壹
組均沒收。
    事  實
一、甲○○曾因違反肅清煙毒條例案件，經台灣桃園地方法院於民國（下同）八十七
    年一月二日判處有期徒刑三年，同年二月二十七日為台灣高等法院駁回上訴確定
    ，同年九月一日送監執行，於九十年十二月二十一日假釋付保護管束期滿執行完
    畢。復因施用毒品案件，經強制戒治期滿，由台灣桃園地方法院檢察署檢察官於
    八十八年十月十三日，以八十八年度戒偵字第一四三號為不起訴處分確定。又基
    於概括犯意，自九十一年三月間起至九十二年十月二十九日止，連續多次在桃園
    縣蘆竹鄉、八德市境內朋友住處及台北縣新店市○○路八巷三之三號一樓等處施
    用第一級毒品海洛因及第二級毒品安非他命，分別為警於九十一年五月十六日、
    九十一年十一月八日及九十二年十月三十日，在台北縣三重巿成功路三十六號二
    十五樓、桃園縣蘆竹鄉○○○街四十二號及台北縣新店市○○路八巷三之三號一
    樓查獲，共扣得海洛因淨重零點貳公克、安非他命淨重零點壹公克、注射針筒六
    支、安非他命吸食器一組及裝有微量海洛因夾鏈袋二只。
二、案經台北市政府警察局內湖分局移請台灣桃園地方法院檢察署檢察官偵查起訴暨
    台北市政府警察局內湖分局及台北市少年隊移請台灣板橋地方法院檢察署檢察官
    移送併辦。
    理  由
一、右開事實，業經被告甲○○自白不諱，並有海洛因淨重零點壹公克、安非他命淨
    重零點壹公克、注射針筒六支、安非他命吸食器一組及裝有微量海洛因夾鏈袋二
    只扣案，且其尿液經送驗結果呈安非他命及嗎啡陽性反應，有台灣檢驗科技股份
    有限公司出具之濫用藥物尿液檢驗報告一紙附卷可稽，而扣案之白色粉末經檢驗
    結果亦含有海洛因成分，有法務部調查局鑑定通知書可稽，事證明確，堪以認定
    。又被告前因施用毒品案件，經送觀察、勒戒後，認有繼續施用毒品之傾向，再
    送強制戒治，經交付保護管束期滿後，由臺灣桃園地方法院檢察署檢察官於八十
    八年十月十三日以八十八年戒偵字第一四三號為不起訴處分確定，有不起訴處分
    書及台灣高等法院被告全國前案記錄表各一份在卷足憑，堪認被告係於前揭不起
    訴處分確定後五年內再犯毒品危害防制條例第十條第一項、第二項之罪，自應依
    法論科。
二、核被告甲○○所為，係犯毒品危害防制條例第十條第一項、第二項之罪。其施用
    一、二級毒品前後之持有行為分別為各該高度之施用行為所吸收，不另論罪。又
    其先後多次施用一、二級毒品行為，各個相類犯行間，時間均密接、犯罪構成要
    件均相同，顯均係基於概括犯意為之，均應依連續犯規定各論以一罪，並均加重
    其刑。公訴人請求併辦被告自九十一年十一月八日為警查獲後迄九十二年十月三
    十日止間，多次施用一、二級毒品之犯行及經本院調查後得悉被告自九十一年三
    月間起至同年十一月三日止間，多次施用一、二級毒品之犯行，因與起訴部分，
    有連續犯裁判上一罪之關係，為起訴效力所及，本院自得審理。又其前曾有如事
    實欄所述之前案執行紀錄，有台灣高等法院被告全國前案紀錄表可稽，五年內再
    犯本件有期徒刑以上之罪，均為累犯，均應依法遞加重其刑。又其所犯上開二罪
    ，行為互異，犯意各別，應予分論併罰。爰審酌被告犯罪之動機及其品性、生活
    狀況、智識程度、犯罪所生之損害、犯罪後態度等一切情狀，量處如主文所示之
    刑並定其應執行之刑，以資懲儆。至扣案之海洛因淨重零點貳公克、安非他命淨
    重零點壹公克係屬毒品而留有海洛因殘渣之夾鏈袋因與毒品無從分離同屬毒品均
    應諭知沒收銷燬之。扣案之注射針筒六支、安非他命吸食器一組，則為被告所有
    供施用毒品之物，併依法宣告沒收。
三、據上論斷，應依刑事訴訟法第二百九十九條第一項前段，毒品危害防制條例第十
    條第一項、第二項、第十八條第一項、刑法第十一條、第四十七條、第五十六條
    、第五十一條第五款、第三十八條第一項第二款、罰金罰鍰提高標準條例第二條
    ，判決如主文。
本案經檢察官魏雯祈到庭執行職務
中      華      民      國      九十二      年    十二    月  三十一    日
                                      臺灣桃園地方法院刑事第一庭
                    法  官   潘 政 宏
右正本證明與原本無異。
如不服本判決，應於判決送達後十日內向本院提出上訴狀( 應附繕本 )，上訴於
臺灣高等法院。
                                                書記官   王 月 香
中        華        民        國    九十三    年    一    月     二     日
附錄論罪科刑法條
毒品危害防制條例第十條
施用第一級毒品者，處六月以上五年以下有期徒刑。
施用第二級毒品者，處三年以下有期徒刑。


司法院資訊處製作；財團法人民間司法改革基金會備份。
